---
title: "Cruise Control"
runtime: shiny
output: 
  flexdashboard::flex_dashboard:
    logo: www/bar-chart.png
    orientation: rows
    vertical_layout: fill
    css: www/my_theme.css
    #source_code: "https://github.com/pmags/kpi_dashboard"
    navbar:
      - { icon: "fa-question-circle", href: "https://forms.gle/9TjB3hsFsvqjJrA57", align: right }
---

```{r eval=FALSE, include=FALSE}
# TODO: mapa de controlo das conciliações

## names:
# q_ query to database
```

```{r setup, include=FALSE}

# libraries
library(flexdashboard) # dashboard framework
library(tidyverse) # for data wrangling
library(lubridate)
library(RPostgres) # connects to database
library(RPostgreSQL) # sql functions
library(plotly) # allows for web friendly graphs
library(DT) # allows for web friendly data table
library(viridis) # plot color
library(shinysky)
library(shinyWidgets)
library(caret) # predictive models

source("R/functions.R") # helper functions used during the project
source("R/sql.R") # helper with sql queries

# Theme set for all plots
theme_set(
  theme_minimal() +
    theme(legend.position = "right"))

# connection to data base server
con <- dbConnect(RPostgres::Postgres(),
                dbname = "nors",
                host = "89.154.64.8",
                port = 5433,
                user = "pi",
                password = "admin")
```


Sidebar {.sidebar}
====================================================================

```{r sidebar selector}
# TODO: O selector de anos tem de apresentar os anos correspondentes à base de dados de cada uma das empresas.

# define arguments
company <- dbGetQuery(con,"SELECT vat_number, name FROM company;")
years <- dbGetQuery(con, "SELECT DISTINCT year FROM statements;")

# Gets company names from database
Encoding(company$name) <- "UTF-8" # corrects encoding for R
choices <- split(company$vat_number, company$name) # splits dataframe into a list

# company selector
div(style = "font-size:9pt",
    selectInput("company_select", h5("Empresa:"), 
                       choices = choices, selected = "Galius"))

# year selector
div(style = "font-size:9pt",
    sliderInput(inputId = "year_slider",
                label = h5("Período:"),
                min = min(years), max = max(years),
                value = c(max(years)-5,max(years)), 
                sep ="",
                step = 1)
     
    )

# choose year index to be used
div(style = "font-size:9pt",
  selectInput(
     inputId = "index_year",
     label = h5("Ano base:"), 
     choices = sort(pull(years)),
     selected = "2017"
  )
)

# include interimn information
div(style = "font-size:9pt",
  shinyWidgets::materialSwitch(
     inputId = "interim",
     label = h5("Incluir interino:"),
     value = TRUE,
     status = "info"
  )
)

```

O seletor **Empresa** alterar a entidade em estudo. Por defeito, serão apresentados os últimos 5 anos de informação, mas pode ser selecionado qualquer intervalo.

A informação interina pode ser retirada caso se pretenda obter uma análise exclusivamente do final de cada ano. É importante ter em atenção durante a interpretação dos dados que nos casos devidamente assinalados, **a informação interina poderá ser apresentada extrapolada para 12 meses**.

Os mapas financeiros podem ser guardados em formato CSV, EXCEL ou PDF através da opção guardar no separados **Mapas**

Resumo
=======================================================================

```{r summary data query}

sales_kpi <- reactive({
    # query to database that reacts to the company choosen
    dbGetQuery(con,sqlInterpolate(ANSI(),
                                  q_sales_kpi,
                                  vat = input$company_select)) %>%
    # inline accounts become columns/ become features
      spread(account, value) %>%
    # all NA replace by zero. NA arise from original information everytime a number is no aplicable
      replace(., is.na(.),0) %>%
    # calculate kpi (keep in mind that credit means profit)
      mutate(
        margem_bruta = (A00001 + A00006)/A00001,
        margem_ebitda = abs(A00018/A00001),
        pessoal_vendas = abs(A00008/A00001),
        fse_vendas = abs(A00007/A00001),
        outros_vendas = (A00016 + A00017)/A00001
        )%>%
    # if statement in case we want to exclude interim information
      filter(if (input$interim == FALSE) month == 12 else month == month ) %>% 
    # filter for selecting period
      filter(year >= min(input$year_slider) & year <= max(input$year_slider)) %>% 
    # convert to data for later plot
      mutate(date = ymd(paste0(year,"-",month,"-01"))) %>%
      select(-vat_number, -year, -month) %>%
      select(date,everything()) %>%
      arrange(desc(date))
  })

```


Row {data-width = 500}
-----------------------------------------------------------------------

### Performance

```{r plot main kpi}

renderPlotly(
  
    sales_kpi() %>% 
    select(-starts_with(ignore.case = TRUE, "A")) %>%  # only selects kpi
    gather("kpi","value",-date) %>% # converts from column to row
    # converting to factor so that ggplot can plot simultaneously
    mutate(kpi = factor(kpi)) %>% 
    mutate(kpi = forcats::fct_recode(kpi, "Margem Bruta(%)" = "margem_bruta", 
                                     "Margem Ebitda(%)" = "margem_ebitda", 
                                     "Pessoal (%)" = "pessoal_vendas",
                                     "FSE (%)" = "fse_vendas",
                                     "Outros (%)" = "outros_vendas")) %>%
    # in order to exclude missing values we convert all infinite to na and then all na to zero
    mutate_if(is.numeric,list(~na_if(abs(.), Inf))) %>% 
    replace(., is.na(.),0) %>% 
    mutate(date = format(date, "%Y-%m")) %>% 
    # TODO: Rever a função de plotagem
    ggplot(aes(x = date, y = value, group = kpi)) + 
    geom_line(aes(color = kpi))+
    geom_point(aes(color = kpi)) +
    scale_color_brewer(palette="Dark2")+
    scale_y_continuous(labels = scales::percent_format(accuracy = 1)) +
    labs( x="",y = "", color = "") +
    theme(legend.position="top")
  )

```


Column {data-width=333}
-----------------------------------------------------------------------

### Vendas 

```{r plot sales}
renderPlotly(
  sales_kpi() %>% 
    select(date, vendas = A00001) %>%
    # converts interimn sales to yearly
    mutate(month = month(date), 
           vendas = abs(vendas/month*12)) %>% 
    ggplot(aes(x = date, y = vendas)) +
    geom_area(fill="#69b3a2", alpha=0.4) +
    geom_line(color="#69b3a2") +
    geom_point(size = 0.5, color="#69b3a2") +
    scale_y_continuous(labels = ks) +
    labs(x="",y = "")
)
```

> Vendas interinas anualizadas por extrapolação linear.

### Variação vendas

```{r plot sales index}
# TODO: Corrigir tendo em conta que nos meses que exista informação interina também há informação do mês

renderPlotly(
  sales_kpi() %>% 
    select(date, vendas = A00001) %>% 
    # converts interimn sales to yearly
    mutate(month = month(date), vendas = abs(vendas/month * 12),
           base = abs(sales_kpi()$A00001[which(year(sales_kpi()$date) == input$index_year)]),
           index = vendas/base) %>% 
    ggplot(aes(x = date, y = index)) + 
    geom_area(fill = "#e39220", alpha = 0.4) +
    geom_line(color = "#e39220") +
    geom_point(size = 0.5, color = "#e39220") +
    scale_y_continuous(labels = scales::percent_format(accuracy = 1)) +
    labs(x="",y="")
)

```

> Vendas interinas anualizadas por extrapolação linear. Variação depende da base seleccionada.

### Cobertura corrente

```{r plot cobertura corrente}

renderPlotly({
  
  # data based on query
  reactive({
    dbGetQuery(con, sqlInterpolate(ANSI(), q_wc, vat = input$company_select)) %>% 
      spread(account, value) %>% 
      replace(., is.na(.),0) %>% 
      mutate(cobertura = ((A00125 - A00124 - A00119 - A00117) + (A00156 - A00151 - A00149))/abs(A00001) * 365) %>% 
      filter(if(input$interim == FALSE) month == 12 else month == month) %>% 
      filter(year >= min(input$year_slider) & year <= max (input$year_slider)) %>% 
      mutate(date = ymd(paste0(year,"-",month,"-01"))) %>%
      select(-vat_number, -year, -month) %>%
      select(date,everything()) %>%
      arrange(desc(date))})() %>% 
    select(-starts_with(ignore.case = TRUE, "A")) %>%  # only selects kpi
    mutate_if(is.numeric,list(~na_if(abs(.), Inf))) %>% 
    replace(., is.na(.),0) %>% 
    ggplot(aes(x = date, y = cobertura)) + 
    geom_area(fill = "#3c6788", alpha = 0.4) +
    geom_line(color = "#3c6788") +
    geom_point(size = 0.7, color = "#3c6788") +
    labs(x="",y="")
    
}) 
```

> Cobertura corresponde ao total de dia de vendas necessários para cobrir as necessidades de fundo de maneio simples (ativo corrente - passivo corrente). Valores positivos implicam um ativo corrente superior ao passivo corrente.

Mapas
=======================================================================

```{r demonstrações financeiras query}

df <- reactive({
  dbGetQuery(con,sqlInterpolate(ANSI(), q_df, vat = input$company_select)) %>%
    filter(if (input$interim == FALSE) month == 12 else month == month ) %>% 
    filter(year >= min(input$year_slider) & year <= max(input$year_slider)) %>%
    mutate(date = ymd(paste0(year,"-",month,"-1"))) %>%
    arrange(desc(date)) %>% 
    #mutate(date = format(date, "%m-%Y")) %>% 
    select(-year, -month,-vat_number) %>%
    spread(date, value) %>%
    select(rubrica = name_pt, everything())
})

```

```{r balanço funcional query}
fun_bal <- reactive({
  dbGetQuery(con,sqlInterpolate(ANSI(), q_fun_bal,vat = input$company_select)) %>%
    filter(if (input$interim == FALSE) month == 12 else month == month ) %>% 
    filter(year >= min(input$year_slider) & year <= max(input$year_slider)) %>%
    mutate(date = ymd(paste0(year,"-",month,"-1"))) %>%
    arrange(desc(date)) %>% 
    select(-year, -month,-vat_number) %>%
    spread(date, value) %>%
    select(rubrica = name_pt, everything())
})

```

```{r cash flow query}
cf <- reactive({
  dbGetQuery(con,sqlInterpolate(ANSI(), q_cashflow, vat = input$company_select)) %>%
    filter(if (input$interim == FALSE) month == 12 else month == month ) %>% 
    filter(year >= min(input$year_slider) & year <= max(input$year_slider)) %>%
    mutate(date = ymd(paste0(year,"-",month,"-1")), 
           date = format(date, "%m-%Y")) %>%
    arrange(desc(date)) %>% 
    select(-year, -month,-vat_number) %>%
    spread(date, value) %>%
    select(rubrica = name_pt, everything())
})

```



Column {.tabset}
-----------------------------------------------------------------------

### Balanço

```{r balance map}

renderDataTable(
  df() %>%
  filter(financial_statement == "bs") %>%
  select(-financial_statement) %>%
  DT::datatable(
  rownames = FALSE,
  extensions = "Buttons",
  options = list(
    # adds buttons
    dom = 'Bfrtip',
    buttons = c("copy", "csv", "excel","pdf","print"),
    # number of entries on display
    pageLength = 100,
    initComplete = JS(
       "function(settings, json) {",
        "$(this.api().table().header()).css({'font-size': '8pt'});",
        "}"
    )),
  fillContainer = TRUE) %>%
  DT::formatStyle(colnames(select(df(),-financial_statement)), fontSize = "8pt") %>%
  DT::formatStyle("account",
                  target = "row",
                  fontWeight = styleEqual(c("A00112","A00125","A00126","A00136","A00139","A00145","A00156","A00157","A00158"),
                                          c("bold","bold","bold","bold","bold","bold","bold","bold","bold"))) %>%
  DT::formatRound(columns = colnames(select(df(),-financial_statement,-rubrica,-account)), digits = 0, mark = ".")

)

```

### Demonstração de resultados

```{r p&l map}

renderDataTable(
  
  df() %>% 
  filter(financial_statement == "pl") %>%
  select(-financial_statement) %>% 
  DT::datatable(
  rownames = FALSE,
  extensions = "Buttons",
  options = list(
    # adds buttons
    dom = 'Bfrtip',
    buttons = c("copy", "csv", "excel","pdf","print"),
    # number of entries on display
    pageLength = 100,
    initComplete = JS(
       "function(settings, json) {",
        "$(this.api().table().header()).css({'font-size': '8pt'});",
        "}"
    )), 
  fillContainer = TRUE) %>% 
  DT::formatStyle(colnames(select(df(),-financial_statement)), fontSize = "8pt") %>%
  DT::formatStyle("account",
                  target = "row", 
                  fontWeight = styleEqual(c("A00018","A00021","A00024","A00026"),
                                          c("bold","bold","bold","bold"))) %>% 
  DT::formatRound(columns = colnames(select(df(),-financial_statement,-rubrica,-account)), digits = 0, mark = ".")
  
  )

```

### Balanço funcional

```{r funcional map}

# FIXME : Organizar quadros

renderDataTable(
  
  fun_bal() %>% 
  DT::datatable(
  rownames = FALSE,
  extensions = "Buttons",
  options = list(
    # adds buttons
    dom = 'Bfrtip',
    buttons = c("copy", "csv", "excel","pdf","print"),
    # number of entries on display
    pageLength = 100,
    initComplete = JS(
       "function(settings, json) {",
        "$(this.api().table().header()).css({'font-size': '8pt'});",
        "}"
    )), 
  fillContainer = TRUE) %>% 
  DT::formatStyle(colnames(fun_bal()), fontSize = "8pt") %>%
  DT::formatStyle("funcional_code",
                  target = "row", 
                  fontWeight = styleEqual(c("F0005","F0011","F0016","F0017","F0020"),
                                          c("bold","bold","bold","bold","bold"))) %>% 
  DT::formatRound(columns = colnames(select(fun_bal(),-rubrica,-funcional_code)), digits = 0, mark = ".")
  
  )

```

### Fluxo de caixa (anual)

```{r cash flow map}

renderDataTable(
  
  cf() %>% 
  DT::datatable(
  rownames = FALSE,
  extensions = "Buttons",
  options = list(
    # adds buttons
    dom = 'Bfrtip',
    buttons = c("copy", "csv", "excel","pdf","print"),
    # number of entries on display
    pageLength = 100,
    initComplete = JS(
       "function(settings, json) {",
        "$(this.api().table().header()).css({'font-size': '8pt'});",
        "}"
    )), 
  fillContainer = TRUE) %>% 
  DT::formatStyle(colnames(cf()), fontSize = "8pt") %>%
  DT::formatStyle("cf_code",
                  target = "row", 
                  fontWeight = styleEqual(c("CF006","CF007","CF012","CF018","CF019","CF023","CF024"),
                                          c("bold","bold","bold","bold","bold","bold","bold"))) %>% 
  DT::formatRound(columns = colnames(select(cf(),-rubrica,-cf_code)), digits = 0, mark = ".")
  
  )

```

Equilibrio financeiro {data-navmenu=Análises data-orientation=columns}
======================================================================= 

Column 
-----------------------------------------------------------------------

### Equilibrio financeiro

```{r}
# TODO: Acrescentar referências dos gráficos

eq_data <- reactive({fun_bal() %>%  
    select(-rubrica) %>% 
    filter(funcional_code %in% c("F0005","F0017")) %>% 
    gather(key = "date", value = "value",-one_of(c("funcional_code"))) %>% 
    spread(key = funcional_code, value = value) %>% 
    mutate(F0005 = -F0005)})

renderPlotly({
  
  eq_data() %>% 
    ggplot(aes(x = F0005, y = F0017, color = date)) +
      geom_point() + 
      geom_abline(intercept = 0, colour = "coral") +
      lims(x = c(-min(eq_data()$F0005),NA), y = c(-min(eq_data()$F0017),NA))+
      geom_vline(xintercept = 0,linetype = "dashed", colour = "grey15", size =.3) + 
      geom_hline(yintercept = 0,linetype = "dashed", colour = "grey15", size=.3) +
      scale_y_continuous(labels = ks) +
      scale_x_continuous(labels = ks) +
      labs(x="Fundo de Maneio Funcional",y="Necessidades de Fundo de Maneio",color="")
    
})
```

### Necessidades fundo de maneio

```{r}

renderPlotly(
  nfm() %>% 
    select(date,nfm_vnd,necessidades_vnd, recursos_vnd) %>% 
    gather("kpi","value",-date) %>% 
    mutate(kpi=factor(kpi)) %>% 
    ggplot(aes(x=date,y=value,group=kpi)) +
    geom_line(aes(color=kpi)) +
    geom_point(aes(color=kpi)) +
    scale_color_brewer(palette="Paired") +
    labs( x="",y = "", color = "") +
    theme(legend.position="top")
)

```

Column {data-width=370}
-----------------------------------------------------------------------

```{r}
nfm <-  reactive({fun_bal() %>%  
    select(-rubrica) %>% 
    filter(funcional_code %in% c(paste0("F000",6:9),paste0("F00",10:17))) %>% 
    gather(key = "date", value = "value",-one_of(c("funcional_code"))) %>% 
    spread(key = funcional_code, value = value) %>% 
    replace(., is.na(.),0) %>%  
    mutate(date = ymd(date)) %>% 
    left_join(select(sales_kpi(),date, vendas = A00001), by="date") %>% 
    mutate(vendas=-vendas) %>% 
    mutate(nfm_vnd = F0017/vendas*365,
           necessidades_vnd = F0011/vendas*365,
           recursos_vnd=-F0016/vendas*365,
           inv_vnd = F0007/vendas*365,
           clts_vnd=F0006/vendas*365,
           noutros_vnd=necessidades_vnd - inv_vnd - clts_vnd,
           forn_vnd=-F0012/vendas*365,
           routros_vnd=recursos_vnd-forn_vnd)
  })
```

### Tesouraria líquida

```{r}
renderPlotly(
  fun_bal() %>%
    select(-rubrica) %>%
    filter(funcional_code == "F0020") %>%
    gather(key = "date", value = "value",-one_of(c("funcional_code"))) %>%
    spread(key = funcional_code, value = value) %>% 
    ggplot(aes( x = as.Date(date), y = F0020)) +
    geom_area(fill = "#3c6788", alpha = 0.4) +
    geom_line(color = "#3c6788") +
    geom_point(size = 0.7, color = "#3c6788") +
    labs(x="",y="") +
    scale_y_continuous(labels = ks)
)

```

```{r}
renderPlotly(
  nfm() %>% 
    select(date,nfm_vnd) %>% 
    ggplot(aes(x=date,y=nfm_vnd)) + 
    geom_line() 
)
```

### Necessidades (dias de vendas)
```{r}
renderPlotly(
  nfm() %>% 
    select(date,inv_vnd,clts_vnd,noutros_vnd) %>% 
    gather("kpi","value",-date) %>% 
    mutate(kpi=factor(kpi)) %>% 
    ggplot(aes(x=date,y=value,group=kpi)) +
    geom_line(aes(color=kpi)) +
    geom_point(aes(color=kpi)) +
    scale_color_brewer(palette="Dark2") +
    labs( x="",y = "", color = "") +
    theme(legend.position="top")
)

```

### Recursos (dias de vendas)
```{r}
renderPlotly(
  nfm() %>% 
    select(date,forn_vnd,routros_vnd) %>% 
    gather("kpi","value",-date) %>% 
    mutate(kpi=factor(kpi)) %>% 
    ggplot(aes(x=date,y=value,group=kpi)) +
    geom_line(aes(color=kpi)) +
    geom_point(aes(color=kpi)) +
    scale_color_brewer(palette="Paired") +
    labs( x="",y = "", color = "") +
    theme(legend.position="top")
)
```

Necessidades cíclicas {data-navmenu=Análises data-orientation=rows}
======================================================================= 

Row
-----------------------------------------------------------------------

### Necessidades (dias de vendas)
```{r}

renderPlotly(
  nfm() %>% 
    select(date,inv_vnd,clts_vnd,noutros_vnd) %>% 
    gather("kpi","value",-date) %>% 
    mutate(kpi=factor(kpi)) %>% 
    ggplot(aes(x=date,y=value,group=kpi)) +
    geom_line(aes(color=kpi)) +
    geom_point(aes(color=kpi)) +
    scale_color_brewer(palette="Dark2") +
    labs( x="",y = "", color = "") +
    theme(legend.position="top")
)

```

Row
-----------------------------------------------------------------------

### Contributo inventários
```{r}

renderPlotly(
  nfm() %>% 
    select(date, inv_vnd) %>% 
    mutate(date = ymd(date)) %>% 
    left_join(select(sales_kpi(),date, margem_bruta = margem_bruta), by="date") %>% 
    mutate(inv_vnd = inv_vnd, 
           tme = inv_vnd/(1-margem_bruta),
           peso_tme = tme/inv_vnd,
           peso_mb = margem_bruta*peso_tme) %>% 
    select(date,peso_mb,peso_tme) %>% 
    gather("kpi","value",-date) %>% 
    ggplot(aes(x = date,y =value ,fill = kpi)) +
    geom_bar(stat="identity",position=position_dodge())+
    scale_fill_brewer(palette= "Paired",labels = c("Peso margem bruta %" , "Peso TME %")) +
    labs( x="",y = "", fill = "") +
    theme(legend.position="top")
)

```


### Outros contributos
```{r}

```

Recursos cíclicos {data-navmenu=Análises data-orientation=rows}
======================================================================= 

Row
-----------------------------------------------------------------------

### Necessidades (dias de vendas)
```{r}
renderPlotly(
  nfm() %>% 
    select(date,forn_vnd,routros_vnd) %>% 
    gather("kpi","value",-date) %>% 
    mutate(kpi=factor(kpi)) %>% 
    ggplot(aes(x=date,y=value,group=kpi)) +
    geom_line(aes(color=kpi)) +
    geom_point(aes(color=kpi)) +
    scale_color_brewer(palette="Paired") +
    labs( x="",y = "", color = "") +
    theme(legend.position="top")
)
```

Row
-----------------------------------------------------------------------

### Contributo fornecedores
```{r}

```

### Outros contributos
```{r}

```

<!-- Market -->
<!-- ======================================================================= -->

<!-- ```{r} -->
<!-- model <- readRDS("www/model.rds") -->
<!-- oecd <- readRDS("www/prediction_data.rds") -->
<!-- mkt <- readRDS("www/mkt.rds") -->

<!-- data_pred <- oecd %>% -->
<!--   select(year,GDP,GDPV_CAP) %>% -->
<!--   drop_na() -->

<!-- data_pred <- data_pred %>% -->
<!--   mutate(pred = predict(model, data_pred)) %>% -->
<!--   filter(year > 2007) -->


<!-- results <- mkt %>% -->
<!--   right_join(select(data_pred,year, pred), by = "year") %>% -->
<!--   select(year, sales, pred) %>% -->
<!--   mutate(year = as.Date(paste(year, 1, 1, sep = "-"))) %>% -->
<!--   gather(flag, value,-contains("year")) -->

<!-- ``` -->

<!-- ```{r} -->

<!--   plot <- results %>% -->
<!--   ggplot(aes(x = year, y = value)) + -->
<!--   geom_line(aes(color = flag)) + -->
<!--   geom_point(aes(color = flag))+ -->
<!--   scale_color_brewer(palette="Dark2")+ -->
<!--   labs( x="",y = "") + -->
<!--   theme(legend.position="top") -->

<!-- ggplotly(plot) -->

<!-- ``` -->





